# 请教陈版，多级少数股东持股比例披露问题

提问人：cjzhangyong 时间：2016-08-14 09:30:46
做 16 年半年报，A公司 16 年 16 年 5 月 31 日收购B51%股份，B持股C60%股份， 1 、在披露重要的非全资子公司时候，C公司少数股东持股 40% B公司少数股东持股49% 但是B持股C60%，在A公司合并报表还有 C的60%的49%是少数股东 B公司少数股东持股比例如何披露 2 、A公司 16 年 5 月 31 日非同一控制收购B，那么重要非全资子公司的主要财务信息中，期初资产负债情况，上年同期 15 年1-6月的损益及现金流需要披露吗子公司名称少数股东 持股比例本期归属于少 数股东的损益本期向少数股东 宣告分派的股利期末少数股东 权益余额

回答人：chenyiwei
1 、建议按照直接少数股东的比例（即少数股东直接持有子公司股权的比例）确定少数股东比例。即C40％、B49％。同时在表格下方以文字注释方式注明对C为间接持股，其 60 ％股份为本公司持股 51 ％的子公司B所持有。 2 、不需要。因为是非同一控制下合并，期初和上年比较期间，B尚未纳入A的合并报表范围。另外请注意：披露本年度B的损益时，仅包含 2016 年 6 月（购买日后）的金额，且需按照购买日公允价值对折旧、摊销、成本结转等进行调整后披露，不是简单地依据B的原始报表金额披露。

提问人：cjzhangyong 时间：2016-08-14 10:31:01
本期发生的非同一控制下企业合并，B跟C公司都要填写，还是只填写B公司,B公司合并报表包括了C

回答人：chenyiwei
可以将B和C作为一个整体来披露。

提问人：cjzhangyong 时间：2016-08-15 14:45:30
本期发生的非同一控制下企业合并 购买日至期末被购买方的净利润，这里写B合并利润表的净利润还是写B合并利润表中归属于母公司的净利润

回答人：chenyiwei
全部净利润，包括少数股东损益在内。